【裁判字號】    97,上訴,22
【裁判日期】    990205
【裁判案由】    違反槍砲彈藥刀械管制條例
【裁判全文】
福建高等法院金門分院刑事判決          97年度上訴字第22號
上  訴  人  福建金門地方法院檢察署檢察官
被      告  丙○○
選任辯護人  丁志達律師
            陳錫川律師
            方耀德律師
上列上訴人因被告違反槍砲彈藥刀械管制條例案件，不服福建金
門地方法院97年度訴字第18號，中華民國97年8月29日第一審判
決（起訴案號：福建金門地方法院檢察署97年度偵字第65號、72
號、73號、74號、76號），提起上訴，本院判決如下：
    主  文
上訴駁回。
    理  由
一、本件公訴意旨略以：被告丙○○於民國（下同）96年4、5月
    間，透過乙○○（另行審結）向甲○○（未據起訴）購得LQ
    B-18型空氣槍一把及鉛彈。嗣因射擊力道不足，又經乙○○
    向甲○○購買強力彈簧，並由王文龍（另行審結）將強力彈
    簧裝置於上開槍枝，使之發射單位面積動能達每平方公分21
    焦耳，具殺傷力後，交還被告丙○○使用，被告丙○○即以
    此方式，未經許可持有具殺傷力之上述空氣槍。嗣於97年1
    月25日，經警持搜索票在金門縣金沙鎮官澳1-5號被告丙○○住處，搜索扣得具殺傷力上開型號之空氣槍1枝、鉛彈4盒
    、狙擊鏡1支。因認被告丙○○涉犯有槍砲彈藥刀械管制條
    例第8條第4項之未經許可持有空氣槍之罪嫌。
二、按犯罪事實應依證據認定之，無證據不得認定犯罪事實，刑
    事訴訟法第154條第2項定有明文；又同法第161條第1項亦規
    定，檢察官就被告犯罪事實，應負舉證責任，並指出證明之
    方法。因此，檢察官對於起訴之犯罪事實，應負提出證據及
    說服之實質舉證責任。倘其所提出之證據，不足為被告有罪
    之積極證明，或其指出證明之方法，無從說服法院以形成被
    告有罪之心證，基於無罪推定之原則，自應為被告無罪判決
    之諭知，最高法院著有92年台上字第128號判例可資參照。
三、本件公訴人認被告丙○○涉犯有前揭槍砲彈藥刀械管制條例
    第8條第4項未經許可持有空氣槍罪嫌，無非係以：1、被告
    在警詢與偵查時之供述。2、同案被告乙○○於警詢、偵查
    中之供述。3、如附表所示之扣押物。4、內政部警政署刑事
    警察局97年2月29日刑鑑字第0970016127號槍彈鑑定書等資
    為其犯罪之依據。惟訊據被告丙○○則堅決否認有持有具殺
    傷力之上述空氣槍罪犯行，辯稱：1、其本人的確透過乙○○向甲○○買槍，惟該支槍卡彈，無法射擊，故在96年5 月
    間，將槍枝寄給甲○○，甲○○處理後寄回來給其本人，就
    是經扣押的系爭槍枝。2、其本人自己不曾改造系爭槍枝或
    購買彈簧請他人改造系爭槍枝，也不知道甲○○有無改造，
    並提出大榮汽車貨運股份有限公司貨運發到整合歷史資料查
    詢單（下稱大榮公司貨運單）原本一件為證。3、其本人是
    無罪。
四、被告辯護人除提出刑事答辯狀外，另為被告辯護略稱：1、
    檢察官是以一般報章雜誌為論證，乃是一般之泛論，並不適
    用在本案被告事實，本件並非有具體事證證明被告有違法性
    的認識。2、檢察官以經濟部所頒布之玩具檢驗槍暫行規範
    ，指稱被告應知系爭槍枝為不合法，惟上開檢驗槍暫行規範
    是文書命令，只有從事玩具槍之業者才會知道。3、本案檢
    察官起訴被告違反槍砲案件是指被告有更換空氣槍之彈簧，
    惟後來查證結果是原廠的槍，並沒有更換彈簧，並不涉及製
    造空氣槍，故檢察官原來起訴事實是錯誤的。4、原來被告
    購買之空氣槍是合法沒有殺傷力，嗣因卡彈不能射擊，故才
    寄還給原來在中壢之槍商甲○○，嗣經甲○○寄換另外一支
    新的空氣槍給被告，也就是扣案之系爭空氣槍；上開寄換之
    空氣槍並沒有改造。惟起訴之事實並非剛才所講的，而是認
    為被告跟其他五位被告都有改造空氣槍，但是實際上被告並
    沒有改造空氣槍。5、乙○○購買之空氣槍共7枝，甲○○先
    送乙○○一條彈簧供乙○○換裝，隨後乙○○再向甲○○購
    買5條，此為起訴書載述之事實，是者，其中尚有一支空氣
    槍未經以彈簧改裝。而卷內並無證據證明被告持有之空氣槍
    係經乙○○與原審共同被告王文龍共同改裝。6、被告丙○○經扣案之空氣槍係以原槍枝向槍商甲○○換貨而來；原購
    買之空氣槍係合法之槍枝，其後槍商所換之涉案系爭槍枝超
    過殺傷力之焦耳數，不能遽謂被告必知。7、檢察官上訴理
    由指稱：被告所購之槍枝製造地屬來路不明，扣案槍枝所附
    鉛彈，其材質已與一般合法或玩具類型空氣槍枝所附（B.B
    彈）有異，被告辯稱係用於打鳥，則被告辨稱不知其殺傷力
    云云，應係事後飾卸之詞等語。然者，本案之爭執點係被告
    向槍商所購買之原空氣槍係合法之槍枝，且無殺傷力，而為
    雙方於原審所不爭執，則其後所換之同型槍枝，豈能證明被
    告必知其非合法或有殺傷力？觀之換回之涉案槍枝，其焦耳
    數僅為每平方公分21焦耳，與合法之每平方公分20焦耳差異
    有限，而與原審其他共同被告楊再民、王文龍、陳其逸持有
    之槍枝，經鑑定後其發射單位面積動能分別為41、49及31焦
    耳/平方公分者，不可同日而語，應可證明槍商所換回給被
    告之之涉案系爭槍枝，應未改換彈簧甚明。則被告辯稱其無
    犯罪之認識，要非無據。
五、本院查：
（一）、按扣案如附表所示之槍枝（下稱系爭槍枝）係被告丙○○透過乙○○向甲○○購得，嗣經警查扣，並經鑑驗為
        具有殺傷力之空氣槍，係屬槍砲彈藥刀械管制條例所管
        制之槍枝，此為被告所不爭執，並有搜索筆錄、扣押物
        品目錄表、扣押物品清單及前開槍彈鑑定書等各在卷可
        稽（原審卷影本第198頁至第202頁、第203頁至206頁）
        ，該等事實固堪認為實在。
（二）、查被告丙○○於警詢、檢察官偵查及原審準備程序中均
        供稱：其自己沒有購買彈簧改裝，因卡彈無法射擊，所
        以向甲○○換槍等語（金門縣警察局刑事警察隊刑案偵
        查卷宗影本（以下簡稱警卷影本）第一宗第38頁至第41
        頁、警卷影本（二）第2頁至第5頁、原審卷影本第64頁
         ）。核與同案被告乙○○在97年3月20日在警詢時供稱
        ：丙○○沒有買彈簧，當時是丙○○所購買的那枝槍無
        法射擊，後來他（丙○○）自己寄回給甲○○換槍，甲○○就寄回同型槍枝給丙○○，寄回的那枝槍有無改造
        過，我並不知道等語（原審卷影本第301頁、298頁），
        及於97年5月27日在原審準備程序時亦供稱：「當時因
        為我們的槍會卡彈，與台灣廠商有聯絡，但台灣廠商說
        要用彈簧來升級，寄了一支叫我試試看，我就叫王文龍
        來幫我換，、、、。換了以後，就沒有卡彈現象，五支
        彈簧是要給五個人：王文龍、陳其逸、楊再民、莊榮泰
        、黃添財，一條彈簧五百元，由黃添財先匯款，黃添財
        之後跟誰收錢，我就不道，這是大約在96年10月份左右
        。」等語（原審卷影本第65頁），互核相符。並經同案
        被告王文龍於97年7月23日在原審審理時供稱：其本人
        有改造其本人自己被警查扣之另一支空氣槍與在同案被
        告乙○○家改造乙○○之空氣槍及在酒廠辦公休息室改
        造其餘三支空氣槍，改造時陳其逸、楊再民在場，被告
        丙○○並未在場，亦未改造被告丙○○之空氣槍等語明
        確在卷（原審卷影本第332頁、333頁），復經蒞庭公訴
        檢察官於上開原審期日亦表示無意見等語在卷（原審卷
        影本第334頁）。又被告丙○○於上開原審審理時提出
        之大榮公司貨運單，內載：96年5月14日自金門發送，
        翌日到達中壢（桃園縣中壢市），寄件人手機00000000
        00，收貨人甲○○等情，有上揭大榮公司貨運單影本在
        卷足憑（原審卷影本第318頁，原本外放於證物袋），
        此與原審法院審理期日，就隨同系爭槍枝一併扣押之包
        裝紙盒勘驗結果：該紙盒黏貼有「大榮一日配」單據，
        記載寄貨日96年5月18日，寄件人楊梅大同郵政1之11號
        信箱，「龍捲風生存遊戲」，收件人丙○○，收件人地
        址：金沙鎮官澳1之5號，收件人手機號碼0000000000（
        原審卷影本第297頁下方，單據照片），其間顯示之往
        、返郵寄情形，與被告所辯互核相符；復經證人甲○○
        於99年1月6日在本院審理時證稱，上開大榮貨運公司一
        日配單據上之「龍捲風生存遊戲」與楊梅大同郵政1之
        11號信箱等係其公司與郵政信箱無誤等語在卷（本院卷
        第76頁）。可見被告所辯，系爭扣案槍枝在96年5月14
        日向甲○○寄換，同年月18 日經甲○○寄回等情應堪
        採信。由此可知，公訴人所提出之證據，並不能證明扣
        案如附表所示之系爭槍枝，係被告購買彈簧，由被告自
        己或委託他人改造等情甚明。揆諸前開法文及判例說明
        可知，本件因不能證明被告有改造系爭槍枝之行為，自
        不能遽論被告予改造槍枝罪責。
（三）、查本件公訴人係以被告丙○○購買本件槍枝時，係不具
        有殺傷力之合法槍枝等情，已於96年6月18日在原審準
        備程序整理不爭執事項第五點記明在卷，並經檢察官陳
        明無意見等語（原審卷影本第280頁、281頁）。參諸甲○○於96年5月18日寄回系爭槍枝之包裝紙盒，該紙盒
        上即印有：「軟式空氣槍持有人管制卡，持有人應注意
        。這枝槍不是槍砲彈藥刀械管制條例的槍枝，持有者安
        心使用，用在正當射擊運動，單位動能面積小於20焦耳
         ／平方公分，如果改變這個數值而具有殺傷力將觸犯
        槍砲彈藥刀械管制條例的刑事責任，將處三年以上十年
        以下有期徒刑，併科新台幣七百萬元以下罰金等字句等
        情，業據原審於97年7月23日在審理時提示勘驗明確，
        並記明筆錄在卷（原審卷影本第335頁、336頁；第297
        頁上方之紙盒照片，及同卷影本第354頁前開包裝印刷
        內容影本）。故由上述調查可知，被告丙○○於購買之
        初，本係持有合法槍枝，而嗣後向甲○○寄換槍枝時，
        在甲○○寄來之包裝紙盒上，復印刷有前述字句等內容
        之保證，已足使被告產生信賴，主觀上認為持有扣案系
        爭槍枝並不違法。從而，由上述外在之狀況，可資推論
        ，被告丙○○並不知悉系爭扣案槍枝係具殺傷力，本件
        無從認定被告係故意持有管制槍枝之犯意至明。至於被
        告將槍枝寄給甲○○處理，甲○○是否予以改造或更換
        具有殺傷力之同型槍枝，及被告是否知情，則未見公訴
        人主張及舉證，此外復查無其他積極證據足認被告確犯
        有公訴人所指訴之犯行，基於罪疑唯輕原則，應從被告
        有利之認定，即應認定被告並不知悉系爭槍枝具殺傷力
        ，被告主觀上顯然並無持有管制槍枝之故意至明。
（四）、證人乙○○於99年1月6日在本院審理時證稱，96年4、5
        月間，被告丙○○與其他同案被告等人有委託其本人買
        空氣槍，每人出新台幣（下同）15000元並附鉛彈之子
        彈約1仟顆；當時其本人將空氣槍交給被告丙○○，並
        未加裝強力彈簧。嗣被告丙○○拿了槍及彈後，對其表
        示會卡彈，子彈打不出去。當時其本人將空氣槍交給被
        告丙○○，並未加裝強力彈簧。後來其本人就將被告丙○○上揭會卡彈之空氣槍寄回給廠商甲○○，再由廠商
        甲○○直接寄回一支新的空氣槍到被告丙○○家給被告
        丙○○。96年4、5月間因所購買之槍會卡彈，所以有向
        甲○○購買強力彈簧5條作維修，使槍可以擊發；是由
        王文龍將強力彈簧裝在空氣槍上的。因甲○○有送其本
        人一條強力彈簧，且被告丙○○已經拿到甲○○所寄回
        之新空氣槍，已經可以擊發，不需要加裝彈簧條，故才
        買五條強力彈簧等語在卷（本院卷第70頁至第72頁）。
        故由證人乙○○之上開證述可知，被告丙○○於最初委
        託證人乙○○購買空氣槍時，並未加裝強力彈簧，嗣因
        被告丙○○所購買之空氣槍會卡彈，故將該會卡彈之空
        氣槍寄回給廠商甲○○，再由廠商甲○○直接寄回一支
        新的空氣槍給被告丙○○，而被告丙○○所接到新的空
        氣槍，因已經可以擊發，故亦不需要加裝彈簧條，且亦
        未經由證人乙○○向向甲○○購買強力彈簧作維修等情
        至明。
（五）、證人甲○○於99年1月6日在本院審理時證稱，96年4、5
        月間，乙○○有向其本人購買空氣槍7支，每支價錢差
        不多12000元左右，有附鉛彈之子彈，1盒約有500顆；
        乙○○購買空氣槍後，過一段時間後有向其本人反應槍
        枝沒辦法擊發，後來才請其本人購買耗材7條之強力彈
        簧條。因其中一支空氣槍無法擊發，故乙○○有將該無
        法擊發之空氣槍寄還給其本人，嗣由其本人將該無法擊
        發之空氣槍拿去原廠商更換全新之空氣槍，就寄回金門
        。其所寄回金門之空氣槍確定並未更換過強力彈簧。上
        揭大榮貨運公司一日配單據上之「龍捲風生存遊戲」與
        楊梅大同郵政1之11號信箱等係其公司與郵政信箱各等
        語在卷（本院卷第73頁至第76頁）。故由證人甲○○之
        上開證述，亦可知證人甲○○所寄回金門換給被告丙○○之系爭空氣槍，係證人甲○○拿去原廠商更換全新之
        空氣槍，且該更換之新空氣槍並未更換強力彈簧等情亦
        甚明確。
（六）、故由上開（四）、（五）、證人乙○○與甲○○二人之
        證述說明可知，顯然無法證明被告丙○○於最初購買前
        述空氣槍之時，有將強力彈簧條裝於該購買之空氣槍上
        ，加以改裝成具殺傷力之空氣槍；亦無積極確切證據證
        明被告丙○○於其最初所購買之空氣槍因卡彈無法擊發
        後，而由被告丙○○將該無法擊發之空氣槍寄還給槍商
        甲○○，嗣由槍商甲○○將該無法擊發之空氣槍拿去原
        廠商更換全新之空氣槍（即系爭扣案之空氣槍）再寄回
        金門給被告丙○○後，被告丙○○有將彈簧條裝於該系
        爭扣案之空氣槍上，加以改裝成具殺傷力之空氣槍各等
        情至明。
（七）、綜上調查，本件因不能證明被告有改造系爭扣案空氣槍
        之行為，亦不能證明被告主觀上有知悉持有系爭扣案空
        氣槍具有殺傷力之犯罪故意，揆諸前揭說明，因不能證
        明被告犯罪，自應為被告無罪判決之諭知。
六、原審經調查結果，因認不能證明被告有改造系爭扣案空氣槍
    之行為，亦無從證明被告主觀上有知悉持有系爭扣案空氣槍
    具有殺傷力之犯罪故意，因不能證明被告犯罪，因而為被告
    無罪之判決，經核並無不合，應予維持。
七、檢察官提起上訴意旨略以：
（一）、為維護社會安全，具有殺傷力之槍砲彈藥係近年來政府
        嚴加取締查緝之違禁物品，廣經報章雜誌電視等大眾傳
        播媒體強力宣導，被告對此實難諉為不知，況被告已係
        成年人，對於電腦網路上販售物品之合法性與正當性，
        豈無辨識之能力？再者，在網路上販售不合法槍枝案件
        ，近來更係時常出現於新聞媒體外，且本件被告所購之
        槍枝製造地又屬來路不明，其自應有一定之注意力，足
        徵被告辯稱不知具殺傷力云云，應係事後飾卸之詞。
（二）、況扣案槍枝所附為鉛彈，其材質已與一般合法或玩具類
        型空氣槍枝所附（B.B彈）有異，況被告又辯稱其執持
        目的係用以驅鳥（或打鳥），此有扣案槍枝、鉛彈照片
        及被告自白等在卷可稽，均足以證明其對該槍枝具有一
        定殺傷力有相當認識（焦耳數不足，如何打鳥）。
（三）、又依經濟部所頒布之玩具槍檢驗暫行規範【民國84年6
        月26日修正】第3項、第4項「......3.外觀顏色及螢光
        漆：本品之槍管，滑套（或相當於槍該等部份）之外觀
        顏色為橘紅色或橙紅色等紅色系，且槍前端（含槍口正
        面但不含小面積之小配件）應塗佈同色系之螢光漆，塗
        裝長度長槍（全長為750mm以上者）為30mm以上，短槍
        為10mm以上。4.材料：4.1槍管及彈倉（或相當於槍該
        等部位之槍管及彈倉）：不得使用金屬材料製造。4.2
        本品之槍管，滑套（或相當於槍該等部份）之材料本體
        頻色（橘紅色或橙紅色等紅色系）須溶於材質中。」等
        規定，被告無故持有之槍枝，皆未依上開規範處理，其
        應知之甚詳，亦可知該槍不合法，仍故違而購買，顯已
        有執持具殺力槍枝之故意。
（四）、又倘被告之辯解足採，則豈非變象鼓勵不肖業者，在外
        包裝上載明「本槍不具殺傷力」文字即可，所有人均得
        依此記載即而無故執持具殺傷力槍彈。
（五）、綜上所述，原判決顯尚未就「被告之執持目的」、「購
        買方式」、「價錢」、「產地不同」、「槍枝及配件材
        質」等為通盤考量、調查，致認定事實有誤，而與經驗
        法則相違，其判決錯誤，至為明顯。
八、經查：
（一）、按刑事訴訟法所稱對於被告科刑論罪之證據，宜指具體
        對於被告行為事實得供證明之證據，果該證據並非顯徵
        對於被告具體存在，而係出於一般泛論者，顯屬推測之
        詞，既無證據能力，復不能認為有關聯性。本件檢察官
        上訴理由稱「為維護社會安全，具有殺傷力之槍砲彈藥
        係近年來政府嚴加取締查緝之違禁物品，廣經報章雜誌
        電視等大眾傳播媒體強力宣導，被告對此實難諉為不知
        ，況被告已係成年人，對於電腦網路上販售物品之合法
        性與正當性，豈無辨識之能力?再者，在網路主販售不
        合法槍枝案件，近來更係時常出現於新聞媒體外，且本
        件被告所購之槍枝製造地又屬來路不明，其自應有一定
        之注意力，足徵被告辨稱不知其殺傷力云云，應係事後
        飾卸之詞」云云，經核乃係以一般泛論之現象，並無確
        切證據足以證明被告知悉涉案槍枝具有殺傷力，故檢察
        官之上訴自不足為憑。
（二）、按本件前揭經警查扣之系爭空氣槍係被告丙○○合法買
        受，並未改裝，且查無其他積極證據足認被告知該系爭
        空氣槍係具有殺傷力，已如上述。又每枝槍枝射擊時之
        單位面積動能若干，須經鑑定單位實地測試始可確定，
        甚難於事前預測，若非專業人員，尚難苛責其以空氣槍
        壓縮後試射，即認識該槍枝係具有殺傷力，故不得遽認
        係有違反槍砲藥刀械管制條例之故意。則檢察官上訴理
        由指稱「況扣案槍枝所附為鉛彈，其材質已與一般合法
        或玩具類型空氣槍枝所附(B.B彈)有異，況被告又辯稱
        其執持目的係用以驅鳥（或打鳥），此有扣案槍枝、鉛
        彈照片及被告自白等在卷可稽，均足以證明其對該槍枝
        具有一定殺傷力有相當認識（焦耳數不足，如何打鳥）
        」云云，純屬推測之詞。
（三）、檢察官上訴理由復以：依經濟部所頒布之玩具槍檢驗暫
        行規範【民國84年6月26日修正】第3項、第4項「....
        ..3. 外觀顏色及螢光漆:本品之槍管，滑套(或相當於
        槍該等部份)之外觀：顏色為橘紅色或橙紅色等紅色系
        ，且槍前端（含槍口正面但不含小面積之小配件）應塗
        佈同色系之螢光漆，塗裝長度長槍(全長為750mm以上者
        ) 為30mm以上，短槍為lOmm以上。4.材料: 4.1槍管反
        彈倉(或相當於槍該等部位之槍管及彈會):不得使用金
        屬材料製造。4.2本品之槍管，滑套(或相當於槍該等部
        份)之材料本體頻色(橘紅色或橙紅色等紅色象〉須溶於
        材質。」等語，指稱被告應知該槍枝為不合法云云。然
        者上開暫行規範係文書命令，非從事玩具之業者，焉能
        即知該規範內容。故檢察官上訴理由，亦不足以證明被
        告有違法性之認識。
（四）、
     1、依共同被告黃添財於97年3月12日在檢察官偵查時供稱
        ：「（問：買來之後你又向賣的廠商訂了5條彈簧？）
        是大家說要訂的，是乙○○訂的，由我當收件人」，「
        （問：彈簧5條是你改裝後再給他們，還是你將彈簧給
        他們？）我1條，分給王文龍、陳其逸、楊再民及莊榮
        泰各一條」等語在卷（97偵字第73號偵查卷影本第17頁
        ）。
     2、依共同被告乙○○於97年5月27日在原審法院準備程敘
        供稱：「五支彈簧是要給五個人:王文龍、陳其逸、楊
        再民、莊榮泰、黃添財，、、。」（原審卷影本第65頁
        ）。
     3、經查，乙○○係代向甲○○購買空氣槍共7枝，嗣因上
        開空氣槍射擊力道不足，遂由甲○○先送乙○○一條彈
        簧供乙○○換裝，後乙○○再向甲○○購買5條，此為
        起訴書所敘明之事實。由此可見，其中尚有一支空氣槍
        未經以彈簧改裝，而尚有一支空氣槍未經更換彈簧則為
        被告丙○○之空氣槍甚明。
     4、故由上述說明可知，本案卷內並無證據證明被告丙○○
        持有之空氣槍係經共同被告乙○○與王文龍共同加以改
        裝至明。
（五）、
     1、被告丙○○經警查扣之系爭空氣槍係被告丙○○於最初
        所購買之空氣槍因卡彈無法擊發，故以原槍枝向槍商甲○○更換另一支新的空氣槍，已如前述（本判決理由第
        五段之（五））。
     2、按原審法院於97年6月18日行準備程序時，整理雙方不
        爭執事項，其中第五項記載：「前項（指原始購買之空
        氣槍）七把槍，甲○○分二次寄給王文龍時，發射單位
        面積動能都沒有超過每平方公分20焦耳）。」，並經檢
        察官陳明無意見等語（原審卷影本第280頁、281頁）。
        由此可見，被告丙○○原來所購買之空氣槍並無殺傷力
        已明。
     3、共同被告乙○○於97年3月20日在第二次警詢時供稱：
        「他（甲○○）有說過他不賣非法槍枝，他（甲○○）
        賣的槍支均是合法的」等語在卷（原審卷影本第299頁
        、298頁）。
     4、共同被告甲○○於96年5月18日所寄回槍枝之包裝紙盒
        ，印有:「軟式空氣槍持有入管制卡，持有人應注意。
        這枝槍不是槍砲彈藥刀械管制條例的槍枝，持有者安心
        使用，用在正當射擊運動，單位動能面積小於20焦耳/
        平方公分，如果改變這個數值而具有殺傷力將觸犯槍砲
        彈藥刀械管制條例的刑事責任，將處三年以上十年以下
        有期徒刑，併科新台幣七百萬元以下罰金」等字句，並
        經原審於審理時勘驗明確，已如前述（本判決理由第五
        段之（三）；同原審卷影本第335頁、336頁；第297頁
        上方之紙盒照片，及同卷影本第354頁前開包裝印刷內
        容影本）。
     5、依上說明，可知被告丙○○原所購買之槍枝係合法之空
        氣槍，則其後槍商甲○○更換寄回給被告丙○○之系爭
        扣案槍枝雖超過殺傷力之焦耳數，然實不能遽認被告必
        知，亦無積極確切之理由證明被告知該系爭扣案之槍枝
        為非合法之槍枝亦明。
（六）、檢察官上訴理由雖指稱：被告所購之槍枝製造地屬來路
        不明，扣案槍枝所附鉛彈，其材質已與一般合法或玩具
        類型空氣槍枝所附（B.B彈）有異，被告辯稱係用於打
        鳥，則被告所辨不知其殺傷力云云，應係事後飾卸之詞
        。然者，本案之爭執點係被告向槍商所購買之原空氣槍
        係合法之物，且無殺傷力，而為雙方於原審所不爭，已
        如前述。則被告其後所換之同型槍枝，豈能證明被告必
        知其非合法或有殺傷力？觀之換回之系爭扣案槍枝，其
        焦耳數僅為每平方公分21焦耳，與合法之每平方公分20
        焦耳差異有限，而與原審其他共同被告楊再民、王文龍
        、陳其逸持有之槍枝，經鑑定後其發射單位面積動能分
        別為41、49及31焦耳/平方公分者，不可同日而語，益
        可證明槍商所更換回之系爭槍枝，應未改換彈簧，則被
        告稱其無犯罪之認識，要非無據。
（七）、查被告持有之上開系爭扣案槍枝，經鑑定後其發射單位
        面積動能為21焦耳/平方公分，雖日本科學警察研究所
        之研究結果，彈丸單位面積動能達20焦耳/平方公分，
        始足以穿入人體皮肉，因認其有殺傷力云云。惟內政部
        警政署刑事警察局對活豬作射擊測試結果，彈丸單位面
        積動能達24焦耳/平方公分，始足以穿入豬隻皮肉層等
        情，亦有上揭內政部警政署刑事警察局97年2月29日刑
        鑑字第0970016127號槍彈鑑定書影本在卷可證（97年偵
        字第72號偵查卷影本第5頁、第4頁）。由此可見，被告
        丙○○持有之上開系爭扣案槍枝其發射單位面積動能為
        21焦耳/平方公分，恰巧在上揭二研究結果之間。則關
        於系爭扣案槍枝雖經鑑定為每平方公分21焦耳，是否足
        認有殺傷力，而為槍砲彈藥刀械管制條例所規範之槍枝
        ，已有可疑，併予敘明。
（八）、綜上所述，足見本件檢察官所提起之前開上訴，經核並
        無理由，應予駁回。
據上論斷，應依刑事訴訟法第368條，判決如主文。
本案經檢察官張益昌到庭執行職務。
中    華    民    國    99    年    2    月    5    日
                刑事庭    審判長法  官  沈宜生
                                法  官  陳容正
                                法  官  陳坤地
以上為正本，係照原本作成，證明與原本無異。
如不服本判決，應於判決收受送達後10日內向本院提出上訴書狀
，其未敘述上訴之理由者並得於提起上訴後10日內向本院補提理
由書狀（均須按他造當事人之人數附繕本）。
中    華    民    國    99    年    2    月    6    日
                                書記官  周秀香

司法院資訊處製作；財團法人民間司法改革基金會備份。
